臺灣高雄地方法院交通事件裁定　　　　100年度交聲字第143號
原處分機關　高雄市政府交通局
異　議　人
即受處分人　黃朝陽
上列受處分人因違反道路交通管理處罰條例案件，對於高雄市政
府交通局於民國99年12月24日所為之高市交裁字第裁32-NE00000
00號裁決處分聲明異議，本院裁定如下：
    主  文
異議駁回。
    理  由
一、原處分意旨略以：聲明異議人即受處分人黃朝陽（下稱受處
    分人）於民國99年8 月18日14時47分許，駕駛車牌號碼E8-1
    155 號自用小客車，行經高雄市阿蓮區台28縣港後村崙頂路
    口之有燈光號誌管制之交岔路口，不遵守道路交通標線之指
    示，為高雄市政府警察局湖內分局（原高雄縣政府警察局湖
    內分局）依採證照片以高警交字第NE0000000 號舉發違反道
    路交通管理事件通知單逕行舉發後，原處分機關依道路交通
    管理處罰條例第60條第2 項第3 款規定及道路交通管理事件
    統一裁罰基準表，裁處罰鍰新臺幣（下同）900 元等語。
二、聲明異議意旨略以：受處分人於99年8 月18日14時47分許，
    駕駛車牌號碼E8-1 155號自用小客車，行經高雄市阿蓮區台
    28縣港後村崙頂路口時，當下燈光號誌為綠燈，本可正常通
    過，但因前方車輛未繼續前進，而阻擋受處分人之車輛通過
    路口，以致於燈光號誌轉為紅燈後，受處分人之車輛不及完
    全通過路口，而前方阻擋車輛卻已離去，因受處分人之車輛
    已經停滯於路口中央，為不妨礙其他路口車輛通行而移動車
    輛，但發現燈光號誌已轉為紅燈，所以觸動自動照相機進行
    拍攝，受處分人之車輛之並非燈光號誌轉為紅燈時強行通過
    而違規，自無不遵守道路交通標線指示之違規，爰依法聲明
    異議，請求撤銷原處分云云。
三、按汽車駕駛人，駕駛汽車不遵守道路交通標誌、標線、號誌
    之指示，處900 元以上1,800 元以下罰鍰，道路交通管理處
    罰條例第60條第2 項第3 款定有明文。再依違反道路交通管
    理事件統一裁罰基準表規定，違反上開規定，如到案聽候裁
    決者，應予裁處罰鍰900 元。又按劃設於道路上，設於已設
    有「停車再開」標誌或設有號誌之交岔路口，鐵路平交道或
    行人穿越道之前方及左彎待轉區之前端，寬30至40公分之白
    色實線，為停止線，用以指示行駛車輛停止之界限，車輛停
    止時，其前懸部分不得伸越該線；又車輛面對圓形紅燈表示
    禁止通行，不得超越停止線或進入路口，道路交通標誌標線
    號誌設置規則第170 條第1 項、第2 項及第206 條分別定有
    明文。再按汽車行駛時，駕駛人應注意車前狀況，並隨時採
    取必要之安全措施；車輛行至有號誌之交岔路口，遇有前行
    或轉彎之車道交通擁塞時，應在路口停止線前暫停，不得逕
    行駛入交岔路口內，道路交通安全規則第94條第3 項、第10
    2 條第1 項第13款分別定有明文。
四、經查：
  （一）本件受處分人於上開時間，駕駛系爭車輛，行經前揭有
        燈光號誌管制之交岔路口，經高雄市政府警察局湖內分
        局舉發有不遵守道路交通標線之指示，於紅燈亮起後仍
        駕車越過停止線之事實，有高雄市政府警察局高市交字
        第NE0000000 號舉發違反道路交通管理事件通知單、高
        雄市政府交通局高市交裁字第裁32 -NE00000 00號違反
        道路交通管理事件裁決書各1 份及舉發違規採證照片2
        張在卷可稽（本院卷第2 至8 頁），應堪認定。
  （二）依卷附前揭第1 張舉發違規採證相片觀之，該採證相片
        上方資料欄第2 列右方有「011.52」之字樣，代表系爭
        車輛於紅燈亮啟11.52 秒後仍未停等，猶超越停止線而
        前進，至紅燈亮啟12 .03秒後被自動照相設備拍下第2
        張照片時，受處分人所駕駛之車輛，除後車輪外，其前
        輪、大部分車身均已超越該路口白色停止線（後輪約壓
        在停止線上），足認受處分人確有不遵守交通標線指示
        而紅燈越線臨停之違規行為。況依上開舉發違規採證照
        片觀之，本件受處分人係在紅燈亮啟後第11.52 秒觸動
        感應線圈而啟動該路口自動照相設備執行測照，亦可知
        受處分人行至該路口停止線時，該路口紅燈至少已亮啟
        11.52 秒之久。故受處分人稱在經過路口時，當下號誌
        為綠燈云云，顯非事實。
  （三）查路口號誌轉變為紅燈後，車輛即不能超越停止線行駛
        ，其規定目的無非為避免阻礙其他方向綠燈號誌車輛、
        行人通行，以免發生危險事故，汽車駕駛人於號誌時相
        為綠燈時，即有義務判斷是否可以通過路口，如果不能
        ，就應該停止於停止線後等待，待路口淨空後，方能超
        越停止線進入路口，要非以前方車輛未繼續前進遭阻擋
        通過路口而解免其於路口應注意車前狀況及交通號誌之
        責任。是以縱受處分人所辯，當時係因前方車輛未繼續
        前進，而阻擋受處分人之車輛通過路口一情為真，則受
        處分人明知當時前方有車輛未繼續前進，本應依首揭規
        定，在路口停止線前暫停，不得逕行駛入交岔路口內，
        然受處分人竟捨此不為，圖穿越而續前行，嗣因交通號
        誌變更未及通過，致紅燈停車超越停止線，顯可歸責於
        己，是受處分人上開所辯，無非卸責之詞，顯無足採。
五、綜上所述，受處分人確有於上揭時、地駕駛系爭車輛不遵守
    道路交通標線指示之違規行為，從而，原處分機關以受處分
    人違規事證明確，依道路交通管理處罰條例第60條第2 項第
    3 款及違反道路交通管理事件統一裁罰基準表之規定，裁處
    受處分人罰鍰900 元，於法並無違誤，量罰亦甚妥適，應予
    維持。是本件異議為無理由，應予駁回
六、據上論斷，應依道路交通案件處理法第18條，裁定如主文。
中    華    民    國   100    年    1     月    21    日
                    交通法庭    法  官  廖華君
以上正本證明與原本無異。
如不服本裁定，應於裁定送達後5日內，向本院提出抗告狀。
中    華    民    國   100    年    1     月    21    日
                                書記官  許珈綺